MUHAMMA D FAUZI

CONTACT

กรรคมดรรรก

muhammadfauzi.2.mf52@gmail.com www.deoji.netlify.app

ABOUT ME

Saya Fauzi saya seorang IT Support, saat ini saya bekerja sebagai Technical Consultant. saya D3 Teknologi Komputer di Universitas Bina Sarana Informatika. Selama 2 Tahun 8 Bulan saya bekerja di PT Visoft Media Indonesia Sebagai IT Support Hardware, lalu 1 Tahun lebih 10 di CV. Gema Insani Press Sebagai IT Staff & Helpdesk Digital Publishing. Selain itu sebagai Freelance di Fastwork.id untuk jasa UI Design dan Techincal Support.

EDUCATION

SMK Citra Negara

2014 - 2017 | Teknik Komputer dan Jaringan

Universitas Bina Sarana Informatika

2018-2021 | Teknologi komputer

EXPERIENCE

2017 - 2020 PT.VISOFT MEDIA INDONESIA

IT SUPPORT HARDWARE

- Melakukan Opname Sparepart Komputer
- Melakukan Troubleshoot dan maintenance
- Melakukan pengunjungan komputer di client

2020 - 2021 CV. GEMA INSANI PRESS

IT STAFF & HELPDESK DIGITAL PUBLISHING

- Melakukan Maintenance Network di office side
- Troubleshoot Printer yang sedang error
- Membangun Jaringan baru di side office
- Membantu tim Digital Publishing untuk konten Youtube Channel

2021 - Now PT. MAJOO TEKNOLOGI INDONESIA

TECHNOLOGY CONSULTANT & FIELD OPERATIONS

- Memberi pemahaman aplikasi
- Installasi Aplikasi POS dan Device
- Setting Printer Termal

SKILLS

Proxmox VMs
Mikrotik MTCNA
Computer Trouble
UI Design
Network Settings